fts/tsearch_data/russian.affix
flag *V:
#
# глаголы-исключения на -ить
#
    [БВЛП] И Т Ь	>	-ИТЬ,ЬЮ		# пить > пью
    [БВЛП] И Т Ь С Я	>	-ИТЬСЯ,ЬЮСЬ	# напиться > напьюсь
#y    [БВЛП] И Т Ь	>	-ИТЬ,ЬЁМ	# пить > пьём
    [БВЛП] И Т Ь	>	-ИТЬ,ЬЕМ	#
#y    [БВЛП] И Т Ь С Я	>	-ИТЬСЯ,ЬЁМСЯ	# напиться > напьёмся
    [БВЛП] И Т Ь С Я	>	-ИТЬСЯ,ЬЕМСЯ	#
#y    [БВЛП] И Т Ь	>	-ИТЬ,ЬЁШЬ	# пить > пьёшь
    [БВЛП] И Т Ь	>	-ИТЬ,ЬЕШЬ	#
#y    [БВЛП] И Т Ь С Я	>	-ИТЬСЯ,ЬЁШЬСЯ	# напиться > напьёшься
    [БВЛП] И Т Ь С Я	>	-ИТЬСЯ,ЬЕШЬСЯ	#
#y    [БВЛП] И Т Ь	>	-ИТЬ,ЬЁТЕ	# пить > пьёте
    [БВЛП] И Т Ь	>	-ИТЬ,ЬЕТЕ	#
#y    [БВЛП] И Т Ь С Я	>	-ИТЬСЯ,ЬЁТЕСЬ	# напиться > напьётесь
    [БВЛП] И Т Ь С Я	>	-ИТЬСЯ,ЬЕТЕСЬ	#
#y    [БВЛП] И Т Ь	>	-ИТЬ,ЬЁТ	# пить > пьёт
    [БВЛП] И Т Ь	>	-ИТЬ,ЬЕТ	#
#y    [БВЛП] И Т Ь С Я	>	-ИТЬСЯ,ЬЁТСЯ	# напиться > напьётся
    [БВЛП] И Т Ь С Я	>	-ИТЬСЯ,ЬЕТСЯ	#
    [БВЛП] И Т Ь	>	-ИТЬ,ЬЮТ	# пить > пьют
    [БВЛП] И Т Ь С Я	>	-ИТЬСЯ,ЬЮТСЯ	# напиться > напьются
#
    Ж И Т Ь		>	-ТЬ,ВУ		# жить > живу
    Ж И Т Ь С Я		>	-ТЬСЯ,ВУСЬ	# вжиться > вживусь
#y    Ж И Т Ь		>	-ТЬ,ВЁМ		# жить > живём
    Ж И Т Ь		>	-ТЬ,ВЕМ		#
#y    Ж И Т Ь С Я		>	-ТЬСЯ,ВЁМСЯ	# вжиться > вживёмся
    Ж И Т Ь С Я		>	-ТЬСЯ,ВЕМСЯ	#
#y    Ж И Т Ь		>	-ТЬ,ВЁШЬ	# жить > живёшь
    Ж И Т Ь		>	-ТЬ,ВЕШЬ	#
#y    Ж И Т Ь С Я		>	-ТЬСЯ,ВЁШЬСЯ	# вжиться > вживёшься
    Ж И Т Ь С Я		>	-ТЬСЯ,ВЕШЬСЯ	#
#y    Ж И Т Ь		>	-ТЬ,ВЁТЕ	# жить > живёте
    Ж И Т Ь		>	-ТЬ,ВЕТЕ	#
#y    Ж И Т Ь С Я		>	-ТЬСЯ,ВЁТЕСЬ	# вжиться > вживётесь
    Ж И Т Ь С Я		>	-ТЬСЯ,ВЕТЕСЬ	#
#y    Ж И Т Ь		>	-ТЬ,ВЁТ		# жить > живёт
    Ж И Т Ь		>	-ТЬ,ВЕТ		#
#y    Ж И Т Ь С Я		>	-ТЬСЯ,ВЁТСЯ	# вжиться > вживётся
    Ж И Т Ь С Я		>	-ТЬСЯ,ВЕТСЯ	#
    Ж И Т Ь		>	-ТЬ,ВУТ		# жить > живут
    Ж И Т Ь С Я		>	-ТЬСЯ,ВУТСЯ	# вжиться > вживутся
#
# *евать(ся) (е->ё)
#
    [ЖШЩЧЦ] Е В А Т Ь	>	-ЕВАТЬ,УЮ	# жевать > жую
#y    [ЖШЩЧЦ] Е В А Т Ь	>	-ЕВАТЬ,УЁМ	# жевать > жуём
    [ЖШЩЧЦ] Е В А Т Ь	>	-ЕВАТЬ,УЕМ	#
#y    [ЖШЩЧЦ] Е В А Т Ь	>	-ЕВАТЬ,УЁШЬ	# жевать > жуёшь
    [ЖШЩЧЦ] Е В А Т Ь	>	-ЕВАТЬ,УЕШЬ	#
#y    [ЖШЩЧЦ] Е В А Т Ь	>	-ЕВАТЬ,УЁТЕ	# жевать > жуёте
    [ЖШЩЧЦ] Е В А Т Ь	>	-ЕВАТЬ,УЕТЕ	#
#y    [ЖШЩЧЦ] Е В А Т Ь	>	-ЕВАТЬ,УЁТ	# жевать > жуёт
    [ЖШЩЧЦ] Е В А Т Ь	>	-ЕВАТЬ,УЕТ	#
    [ЖШЩЧЦ] Е В А Т Ь	>	-ЕВАТЬ,УЮТ	# жевать > жуют
#y    [ЖШЩЧЦ] Е В А Т Ь С Я	>	-ЕВАТЬСЯ,УЁТСЯ	# жеваться > жуётся
    [ЖШЩЧЦ] Е В А Т Ь С Я	>	-ЕВАТЬСЯ,УЕТСЯ	#
    [ЖШЩЧЦ] Е В А Т Ь С Я	>	-ЕВАТЬСЯ,УЮТСЯ	# жеваться > жуются
    [^ЖШЩЧЦ] Е В А Т Ь	>       -ЕВАТЬ,ЮЮ	# клевать > клюю
#y    [^ЖШЩЧЦ] Е В А Т Ь	>       -ЕВАТЬ,ЮЁМ	# клевать > клюём
    [^ЖШЩЧЦ] Е В А Т Ь	>       -ЕВАТЬ,ЮЕМ	#
#y    [^ЖШЩЧЦ] Е В А Т Ь	>       -ЕВАТЬ,ЮЁШЬ	# клевать > клюёшь
    [^ЖШЩЧЦ] Е В А Т Ь	>       -ЕВАТЬ,ЮЕШЬ	#
#y    [^ЖШЩЧЦ] Е В А Т Ь	>       -ЕВАТЬ,ЮЁТЕ	# клевать > клюёте
    [^ЖШЩЧЦ] Е В А Т Ь	>       -ЕВАТЬ,ЮЕТЕ	#
#y    [^ЖШЩЧЦ] Е В А Т Ь	>       -ЕВАТЬ,ЮЁТ	# клевать > клюёт
    [^ЖШЩЧЦ] Е В А Т Ь	>       -ЕВАТЬ,ЮЕТ	#
    [^ЖШЩЧЦ] Е В А Т Ь	>       -ЕВАТЬ,ЮЮТ	# клевать > клюют
    [^ЖШЩЧЦ] Е В А Т Ь С Я	>       -ЕВАТЬСЯ,ЮЮСЬ	# клеваться > клююсь
#y    [^ЖШЩЧЦ] Е В А Т Ь С Я	>       -ЕВАТЬСЯ,ЮЁМСЯ	# клеваться > клюёмся
    [^ЖШЩЧЦ] Е В А Т Ь С Я	>       -ЕВАТЬСЯ,ЮЕМСЯ	#
#y    [^ЖШЩЧЦ] Е В А Т Ь С Я	>       -ЕВАТЬСЯ,ЮЁШЬСЯ	# клеваться > клюёшься
    [^ЖШЩЧЦ] Е В А Т Ь С Я	>       -ЕВАТЬСЯ,ЮЕШЬСЯ	#
#y    [^ЖШЩЧЦ] Е В А Т Ь С Я	>       -ЕВАТЬСЯ,ЮЁТЕСЬ	# клеваться > клюётесь
    [^ЖШЩЧЦ] Е В А Т Ь С Я	>       -ЕВАТЬСЯ,ЮЕТЕСЬ	#
#y    [^ЖШЩЧЦ] Е В А Т Ь С Я	>       -ЕВАТЬСЯ,ЮЁТСЯ	# клеваться > клюётся
    [^ЖШЩЧЦ] Е В А Т Ь С Я	>       -ЕВАТЬСЯ,ЮЕТСЯ	#
    [^ЖШЩЧЦ] Е В А Т Ь С Я	>       -ЕВАТЬСЯ,ЮЮТСЯ	# клеваться > клюются
#
# *овать(ся) (е->ё)
#
    О В А Т Ь		>       -ОВАТЬ,УЮ	# совать > сую
#y    О В А Т Ь		>	-ОВАТЬ,УЁМ	# совать > суём
    О В А Т Ь		>	-ОВАТЬ,УЕМ	#
#y    О В А Т Ь		>	-ОВАТЬ,УЁШЬ	# совать > суёшь
    О В А Т Ь		>	-ОВАТЬ,УЕШЬ	#
#y    О В А Т Ь		>	-ОВАТЬ,УЁТЕ	# совать > суёте
    О В А Т Ь		>	-ОВАТЬ,УЕТЕ	#
#y    О В А Т Ь		>	-ОВАТЬ,УЁТ	# совать > суёт
    О В А Т Ь		>	-ОВАТЬ,УЕТ	#
    О В А Т Ь		>	-ОВАТЬ,УЮТ	# совать > суют
    О В А Т Ь С Я	>       -ОВАТЬСЯ,УЮСЬ	# соваться > суюсь
#y    О В А Т Ь С Я	>	-ОВАТЬСЯ,УЁМСЯ	# соваться > суёмся
    О В А Т Ь С Я	>	-ОВАТЬСЯ,УЕМСЯ	#
#y    О В А Т Ь С Я	>	-ОВАТЬСЯ,УЁШЬСЯ	# соваться > суёшься
    О В А Т Ь С Я	>	-ОВАТЬСЯ,УЕШЬСЯ	#
#y    О В А Т Ь С Я	>	-ОВАТЬСЯ,УЁТЕСЬ	# соваться > суётесь
    О В А Т Ь С Я	>	-ОВАТЬСЯ,УЕТЕСЬ	#
#y    О В А Т Ь С Я	>	-ОВАТЬСЯ,УЁТСЯ	# соваться > суётся
    О В А Т Ь С Я	>	-ОВАТЬСЯ,УЕТСЯ	#
    О В А Т Ь С Я	>	-ОВАТЬСЯ,УЮТСЯ	# соваться > суются
#
# *деть
#
    Д Е Т Ь		>	-ТЬ,НУ		# одеть > одену
    Д Е Т Ь С Я		>	-ТЬСЯ,НУСЬ	# одеться > оденусь
    Д Е Т Ь		>	-ТЬ,НЕМ		# одеть > оденем
    Д Е Т Ь С Я		>	-ТЬСЯ,НЕМСЯ	# одеться > оденемся
    Д Е Т Ь		>	-ТЬ,НЕШЬ	# одеть > оденешь
    Д Е Т Ь С Я		>	-ТЬСЯ,НЕШЬСЯ	# одеться > оденешься
    Д Е Т Ь		>	-ТЬ,НЕТЕ	# одеть > оденете
    Д Е Т Ь С Я		>	-ТЬСЯ,НЕТЕСЬ	# одеться > оденетесь
    Д Е Т Ь		>	-ТЬ,НЕТ		# одеть > оденет
    Д Е Т Ь С Я		>	-ТЬСЯ,НЕТСЯ	# одеться > оденется
    Д Е Т Ь		>	-ТЬ,НУТ		# одеть > оденут
    Д Е Т Ь С Я		>	-ТЬСЯ,НУТСЯ	# одеться > оденутся
#
# *дуть
#
    У Т Ь		>	-ТЬ,Ю		# дуть > дую
    У Т Ь С Я		>	-ТЬСЯ,ЮСЬ	# дуться > дуюсь
    У Т Ь		>	-ТЬ,ЕМ		# дуть > дуем
    У Т Ь С Я		>	-ТЬСЯ,ЕМСЯ	# дуться > дуемся
    У Т Ь		>	-ТЬ,ЕШЬ		# дуть > дуешь
    У Т Ь С Я		>	-ТЬСЯ,ЕШЬСЯ	# дуться > дуешься
    У Т Ь		>	-ТЬ,ЕТЕ		# дуть > дуете
    У Т Ь С Я		>	-ТЬСЯ,ЕТЕСЬ	# дуться > дуетесь
    У Т Ь		>	-ТЬ,ЕТ		# дуть > дует
    У Т Ь С Я		>	-ТЬСЯ,ЕТСЯ	# дуться > дуется
    У Т Ь		>	-ТЬ,ЮТ		# дуть > дуют
    У Т Ь С Я		>	-ТЬСЯ,ЮТСЯ	# дуться > дуются
#
# *ехать
#
    Х А Т Ь		>	-ХАТЬ,ДУ	# ехать > еду
    Х А Т Ь С Я		>	-ХАТЬСЯ,ДУСЬ	# проехать > проедусь
    Х А Т Ь		>	-ХАТЬ,ДЕМ	# ехать > едем
    Х А Т Ь С Я		>	-ХАТЬСЯ,ДЕМСЯ	# проехать > проедемся
    Х А Т Ь		>	-ХАТЬ,ДЕШЬ	# ехать > едешь
    Х А Т Ь С Я		>	-ХАТЬСЯ,ДЕШЬСЯ	# проехать > проедешься
    Х А Т Ь		>	-ХАТЬ,ДЕТЕ	# ехать > едете
    Х А Т Ь С Я		>	-ХАТЬСЯ,ДЕТЕСЬ	# проехать > проедетесь
    Х А Т Ь		>	-ХАТЬ,ДЕТ	# ехать > едет
    Х А Т Ь С Я		>	-ХАТЬСЯ,ДЕТСЯ	# проехать > проедется
    Х А Т Ь		>	-ХАТЬ,ДУТ	# ехать > едут
    Х А Т Ь С Я		>	-ХАТЬСЯ,ДУТСЯ	# проехать > проедутся
#
# *сыпать,*трепать
#
    П А Т Ь		>	-АТЬ,ЛЮ		# сыпать > сыплю
    П А Т Ь С Я		>	-АТЬСЯ,ЛЮСЬ	# засыпаться > засыплюсь
    П А Т Ь		>	-АТЬ,ЛЕМ	# сыпать > сыплем
    П А Т Ь С Я		>	-АТЬСЯ,ЛЕМСЯ	# засыпаться > засыплемся
    П А Т Ь		>	-АТЬ,ЛЕШЬ	# сыпать > сыплешь
    П А Т Ь С Я		>	-АТЬСЯ,ЛЕШЬСЯ	# засыпаться > засыплешься
    П А Т Ь		>	-АТЬ,ЛЕТЕ	# сыпать > сыплете
    П А Т Ь С Я		>	-АТЬСЯ,ЛЕТЕСЬ	# засыпаться > засыплетесь
    П А Т Ь		>	-АТЬ,ЛЕТ	# сыпать > сыплет
#   П А Т Ь		>	-АТЬ,ЕТ		# сыпать > сыпет
    П А Т Ь С Я		>	-АТЬСЯ,ЛЕТСЯ	# засыпаться > засыплется
#   П А Т Ь С Я		>	-АТЬСЯ,ЕТСЯ	# засыпаться > засыпется
    П А Т Ь		>	-АТЬ,ЛЮТ	# сыпать > сыплют
#   П А Т Ь		>	-АТЬ,ЯТ		# сыпать > сыпят
    П А Т Ь С Я		>	-АТЬСЯ,ЛЮТСЯ	# засыпаться > засыплются
#   П А Т Ь С Я		>	-АТЬСЯ,ЯТСЯ	# засыпаться > засыпятся
#
# *лечь
#
    Л Е Ч Ь		>	-ЕЧЬ,ЯГУ	# лечь > лягу
    Л Е Ч Ь С Я		>	-ЕЧЬСЯ,ЯГУСЬ	# улечься > улягусь
    Л Е Ч Ь		>	-ЕЧЬ,ЯЖЕМ	# лечь > ляжем
    Л Е Ч Ь С Я		>	-ЕЧЬСЯ,ЯЖЕМСЯ	# улечься > уляжемся
    Л Е Ч Ь		>	-ЕЧЬ,ЯЖЕШЬ	# лечь > ляжешь
    Л Е Ч Ь С Я		>	-ЕЧЬСЯ,ЯЖЕШЬСЯ	# улечься > уляжешься
    Л Е Ч Ь		>	-ЕЧЬ,ЯЖЕТЕ	# лечь > ляжете
    Л Е Ч Ь С Я		>	-ЕЧЬСЯ,ЯЖЕТЕСЬ	# улечься > уляжетесь
    Л Е Ч Ь		>	-ЕЧЬ,ЯЖЕТ	# лечь > ляжет
    Л Е Ч Ь С Я		>	-ЕЧЬСЯ,ЯЖЕТСЯ	# улечься > уляжется
    Л Е Ч Ь		>	-ЕЧЬ,ЯГУТ	# лечь > лягут
    Л Е Ч Ь С Я		>	-ЕЧЬСЯ,ЯГУТСЯ	# улечься > улягутся
#
# *смеять(ся)
#
    Я Т Ь		>	-ЯТЬ,Ю		# засмеять > засмею
#y    Я Т Ь		>	-ЯТЬ,ЁМ		# засмеять > засмеём
    Я Т Ь		>	-ЯТЬ,ЕМ		#
#y    Я Т Ь		>	-ЯТЬ,ЁШЬ	# засмеять > засмеёшь
    Я Т Ь		>	-ЯТЬ,ЕШЬ	#
#y    Я Т Ь		>	-ЯТЬ,ЁТЕ	# засмеять > засмеёте
    Я Т Ь		>	-ЯТЬ,ЕТЕ	#
#y    Я Т Ь		>	-ЯТЬ,ЁТ		# засмеять > засмеёт
    Я Т Ь		>	-ЯТЬ,ЕТ		#
    Я Т Ь		>	-ЯТЬ,ЮТ		# засмеять > засмеют
